臺灣屏東地方法院刑事裁定
111年度提字第10號
聲  請  人  
即被逮捕人  唐聰永


上列聲請人即被逮捕人因妨礙公務等案件，向本院聲請提審，本
院裁定如下：
    主  文
聲請駁回，唐聰永並解返屏東縣政府警察局潮州分局光華派出所
。
    理  由
一、聲請意旨略以：我明明沒喝酒，員警要我承認喝酒，而且我
    沒有開車撞警員，是員警打我罵我等語。
二、按人民身體之自由應予保障。除現行犯之逮捕由法律另定外
    ，非經司法或警察機關依法定程序，不得逮捕拘禁。非由法
    院依法定程序，不得審問處罰。非依法定程序之逮捕、拘禁
    、審問、處罰，得拒絕之，憲法第8條第1項定有明文。次按
    人民被法院以外之任何機關逮捕、拘禁時，其本人或他人得
    向逮捕、拘禁地之地方法院聲請提審；法院審查後，認為不
    應逮捕、拘禁者，應即裁定釋放；認為應予逮捕、拘禁者，
    以裁定駁回之，並將被逮捕、拘禁人解返原解交之機關，提
    審法第1 條第1 項前段、第9 條第1 項亦定有明文。復按現
    行犯，不問何人得逕行逮捕之。犯罪在實施中或實施後即時
    發覺者，為現行犯，刑事訴訟法第88條第1 項、第2 項所明
    定。再按現行犯之逮捕，只要有相當理由相信被逮捕人為現
    行犯，即得合法逮捕，且相當理由之認定無須經過嚴格證明
    而得百分之百確信為必要，倘執法者依當時事實及情況，客
    觀形成相當之相信，認為被逮捕人為現行犯，應認為即成立
    相當理由。另提審制度僅係法院即時審查逮捕、拘禁程序之
    合法性之制度，非在認定被逮捕、拘禁人有無被逮捕、拘禁
    之本案實體原因及有無被逮捕、拘禁之必要性，故其採行之
    證據法則，僅以自由證明為已足。
三、經查：聲請人係因於民國111年3月29日19時3分許，在屏東
    縣潮州鎮重慶路與南京路南段路口，駕駛車牌號碼0000-00
    號自用小客車有違規停車之情，員警李家豪盤查的過程中，
    聲請人不顧員警李家豪之頭部、手部均在車內，伺機發動上
    開自用小客車加速逃逸，致員警李家豪因而受有頭部挫傷、
    右手腕挫傷、雙手擦傷之傷害，警方遂依現行犯規定逮捕聲
    請人等情，業據屏東縣政府警察局交通隊警員李家豪到庭陳
    述明確，且有職務報告、屏東縣政府警察局潮州分局執行逮
    捕、拘禁告知本人通知書、安泰醫療社團法人潮州安泰醫院
    診斷證明書及蒐證照片等件在卷可稽。據此，自形式上觀之
    ，聲請人係於警方因其違規停車而盤查時，不顧員警安危而
    加速駕駛自用小客車逃離現場，本案承辦警員係現場親見聲
    請人前述行為，足見聲請人確係於妨害公務之犯罪行為實施
    中，為警發覺之「現行犯」，並無疑義。至聲請人辯稱警員
    對其有打罵行為云云，自難認聲請人此部分所辯為真。從而
    ，本案承辦警員依刑事訴訟法第88條第1項、第2項規定，以
    聲請人涉嫌妨害公務罪嫌而當場逮捕聲請人，於法有據，程
    序並無違誤，聲請人聲請提審指摘所受逮捕、拘禁有違法情
    事，為無理由，應予駁回，並應解返原解交之屏東縣政府警
    察局潮州分局光華派出所。
四、依提審法第9條第1項後段，裁定如主文。　　　　
中　　華　　民　　國　　111 　年　　3 　　月　　30　　日
                  刑事第三庭    法  官  張瑞德
以上正本證明與原本無異。
如不服本裁定應於收受送達後十日內向本院提出抗告書狀敘述抗
告之理由抗告於台灣高等法院高雄分院。
中　　華　　民　　國　　111 　年　　3 　　月　　30　　日
                                書記官  李佩玲